John Kevin Castillo Palacios

PIURA

Cel.: 073949662423 E-mail: john_kevin19@hotmail.com

Casa: 073399655



DATOS PERSONALES

> Estado Civil : Soltero

Nacionalidad : Peruano

Fecha de Nacimiento : 15/11/1993

Lugar de Nacimiento : Sullana - Piura

> Documento de identidad : DNI Nº 71111147

> Grado de Instrucción : Bachiller

ACERCA DE MÍ

Egresado de la carrera de Ingeniería Informática de la Universidad Nacional de Piura, considero que la tecnología es un factor imprescindible para la optimización de procesos en toda empresa, "La tecnología mueve al mundo", es por esta razón que me siento totalmente identificado con mi especialidad. Puedo desempeñar puestos como especialista en redes informáticas, analista de sistemas, programador, diseñador de aplicaciones, auditor de sistemas, gestor de proyectos informáticos.

Mis habilidades son el aprendizaje rápido, análisis detallado y la investigación para hallar las soluciones exactas para los casos presentados. Como informático considero a la información como la riqueza de una empresa. Me agrada laborar con comunicación, respeto, responsabilidad y veracidad.

Desempeñarme eficientemente en un entorno laboral muy competitivo, donde pueda aplicar los conocimientos adquiridos en mi formación profesional en bienestar de la empresa. Y disponibilidad para trabajar en equipo y bajo presión, deseos de aprender nuevos conceptos, capacidad de análisis y disponibilidad para trabajar.

FORMACIÓN

> Educación Universitaria: Universidad Nacional de Piura.

Facultad de Ingeniería de Industrial. Escuela de Ingeniería Informática

Educación Secundaria: I. E "Instituto Nacional Agropecuario # 54".

Tambo Grande - Piura. (2004-2008)

EXPERIENCIA LABORAL

Participación en el análisis de requerimientos del Hostal Aries (2012)

 Conocer las actividades que se llevan a cabo dentro de este lugar, conocer sus objetivos y metas, y poner en marcha las diferentes herramientas de análisis, y procedimientos RUP para analizar los requerimientos que necesita la empresa para que el sistema funcione adecuadamente.

Respaldado por la Ing. Yolanda Lizana Puelles.

> Análisis del Sistema académico del ICPNA – Región Grau (2012)

- Conocer y mejorar las actividades internas, para que a través del análisis establecer actividades estratégicas que diferencien este centro de inglés de otros.
- Propuesta de inscripción vía web del alumnado.
- Aplicación de herramientas de la Metodología RUP

Respaldado por el Ing. Héctor Fiestas Bancayán.

Participación en conocer los Factores que determinan el Tipo de Cambio (2012)

- Conocer a través de los modelos estocásticos la influencia del Tipo de Cambio (Soles a Dólares) en nuestro País.
- Utilización de herramientas Microsoft Excel y Spss Statistics para Pruebas respectivas.

Respaldado por la Ing. Carmen Zulema Quito Rodríguez.

Participación en proyectos móviles (2013)

• Implementación de Aplicaciones móviles Utilizando webservices.

Respaldado por el Dr. Moisés Saavedra Arango.

➤ Participación en el Evento Cultural de Proyección Social denominado "AULA ABIERTA DE INTERNET EN MI COMUNIDAD RURAL" (18-19 Mayo 2013)

 Evento desarrollado en la ciudad de Canchaque, Distrito de Canchaque, Provincia de Huancabamba, Región Piura durante los días 18 y 19 de mayo del 2013, en la cual se impartió conocimiento entre los pobladores para el uso adecuado de internet, ya que este recurso nos brinda facilidades en nuestra vida diaria para así mantenernos globalizados y ser competentes.

Respaldado por la Ing. Yolanda Lizana Puelles.

Practicante en Gestoría Integral para Empresas S.R.L (Enero 2013- Julio2013)

- Análisis y modelación de Base de datos.
- Analista programador experimentado en .net
- Creador de Sistemas para diferente empresas tomadas a cargo.
- Especialización en configuración, administración y programación con servidores.

Respaldado por MBA.CPC. José Claudio Herrera Yamunaqué.

Programador y soporte técnico en Universidad Nacional de la Frontera Sullana (UNFS) (Enero 2014 – Abril 2014)

- Implementación del Sistema académico de la Universidad Nacional de la Frontera Sullana.
- Implementación del Sistema de Inscripción para proceso de Admisión.
- Soporte técnico a los equipos del área de informática.

Respaldado por el Ing. Max Zapata Rivera.

- Programador independiente en la implementación y mantenimientos de sistemas para microempresas.
- Programador en Gestoría Integral para Empresas S.R.L (Septiembre 2013 2015)
 - Implementacion de Sistema de Gestión Empresarial para Empresas
 - Análisis y modelación de Base de datos.
 - Analista programador experimentado en .net
 - Especialización en configuración, administración y programación con servidores.

Respaldado por MBA.CPC. José Claudio Herrera Yamunaqué.

- Participación en el proyecto de publicación de revistas utilizando la plataforma
 Open Journal Systems para la Facultad de Ingeniería Industrial de la Universidad Nacional de Piura denominada Pirua Digital (Enero 2015 – Febrero 2015)
 - Implantación y configuración de la plataforma de revistas para el buen funcionamiento en la Facultad de Ingeniería Industrial.

Respaldado por el Dr. Moisés Saavedra Arango

Participación en la EVALUACION PARA LOS CONCURSOS PÚBLICOS DE INGRESO A LA CARRERA PÚBLICA MAGISTERIAL Y DE CONTRATACIÓN DOCENTE EN INSTITUCIONES EDUCATIVAS PÚBLICAS DE EDUCACIÓN BÁSICA – 2015

Realizado el 23 de agosto del 2015, ocupando el puesto de aplicador Líder en la evaluación para la contratación docente, llevada a cabo por el Instituto Nacional de Estadística e Informática (INEI).

➤ Docente Universitario en PROEDUNP- HUANCABAMBA de la UNINVERSIDAD NACIONAL DE PIURA, Semestre 2015 – I

Dictado del curso **Tecnología informática** en la **facultad de Ciencias contables y Financieras** dirigida a alumnos del VII Ciclo, durante los meses Mayo – Agosto 2015.

- Este curso tuvo como objetivo capacitar al estudiante de Ciencias Contables en el uso de una herramienta de Oficina que le permita dominarla en un nivel avanzado.
- Los temas abordados permitirán al futuro profesional:
 - Explotar al máximo la herramienta Microsoft Office.
 - Resolver problemas prácticos de su labor como estudiante y profesional con los elementos necesarios que le provee una suite de oficina.

➤ Docente Universitario en PROEDUNP- HUANCABAMBA de la UNINVERSIDAD NACIONAL DE PIURA, Semestre 2015 – II

Dictado del curso **Análisis de Sistemas I** en la **facultad de Ciencias contables y Financieras** dirigida a alumnos del VIII Ciclo, durante los meses Septiembre – Diciembre 2015.

- Este curso tuvo como objetivo desarrollar en el alumno capacidades de análisis y diseño necesario para construir software. Asimismo, que entienda como se desarrolla un proyecto de sistemas y reconocer un sistema de administración de base de datos.
 - Explicar aspectos relacionados en el análisis y diseño de sistemas.
 - Entender los aspectos del ciclo de vida del software.
 - Entender cómo implementar un proyecto de sistemas.
 - Aprender los conceptos básicos de un sistema de Administración de Base de datos.

CONOCIMIENTOS

- Conocimientos en ofimática a nivel de usuario.
- Conocimientos avanzados sobre tecnologías de Información.
- Manejo y experiencia a nivel avanzado en Software de Aplicación: procesador de textos (Microsoft Word).
- Manejo y experiencia a nivel avanzado en Software de Aplicación: Hojas electrónicas, inventarios y macros (Microsoft Excel).
- Manejo y experiencia a nivel avanzado en Software de Aplicación: Presentación (Power Point).
- Buenas relaciones interpersonales dentro del ambiente laboral, y fuera de el.
- Fortaleza en trabajo del Sistema Operativo Windows 8.1, Windows 8, Windows 7 y versiones anteriores.
- Conocimientos en Seguridad Informática y Seguridad de la Información.
- Conocimientos básicos en Contabilidad.
- Habilidad para el análisis de sistemas en metodologías agiles SCRUM y metodología RUP.
- HTML5 intermedio.
- Conocimiento de administración y manejo de base de datos (MySql, Postgresql, SQL Server, Microsoft Access).
- Despliegue básico en servidores WEB, DNS, DHCP.
- Configuración de una red local, intranet en oficinas, centro de tecnologías, centros educativos y empresas comerciales.
- Capacidad para la elaboración de proyectos informáticos y administración de equipos de trabajo.
- Capacidad para realizar VLANS dentro de una institución, para hacer una red más eficiente.
- Manejo de simulador de redes informáticas como Cisco Packet Tracer, GNS3, Core.
- ◆ Conocimiento en los lenguajes de Programación para aplicaciones de escritorio (Java, C#, .Net).
- Conocimiento en los lenguajes de Programación para aplicaciones móviles (Java Mobile Phone, Android).
- Conocimientos para Diseño web (JQuery, Css, JavaScript).
- Conocimiento en Sistemas Web (PHP, Python, Framewrok Django).

	IDIOMAS							
Inglés	Nivel Intermedio en lectura, escritura y fluidez al hablar.							
	PARTICIPACIÓN EN CONGRESOS U OTROS EVENTOS							
2010	Seminario "Fundamentos del coaching" realizado en el Auditorio Principal de la Universidad Nacional de Piura.							
2011	Conferencia "Estrategias y Herramientas para Optimizar la Labor del Asistente de Gerencia en un Ambiente Altamente Competitivo" realizado por "ONG Proyecta" en el Colegio de Contadores Públicos de Piura.							
2011	Seminario "Nuevas Tendencias y Tecnologías Innovadoras en el Desarrollo Empresarial sobre JAVA" realizado por "JOSOULL E.I.R.L" en el Colegio de Ingenieros del Perú de Piura.							
2012	Seminario "Aseguramiento de la calidad en los Procesos de desarrollo de Software-Normas técnicas aplicadas a la industria del software" realizado en el Auditorio Principal de la Universidad Nacional de Piura.							
2012	Conferencia "El Futuro del Desarrollo Empresarial con JAVA" realizado por la "Escuela Profesional de Ingeniería Informática" en el Auditorio de la Universidad Nacional de Piura.							
2012	Conferencia "Dimensión Tecnológica" realizado por "The Instituof Electrical and Electronics Engineers - IEEE" en el Auditorio de Universidad Nacional de Piura.							
2013	Seminario "Actualización en la ingeniería" realizado en el Auditorio Principal de la Universidad Nacional de Piura.							
2013	Seminario " Desarrollo de aplicaciones espectaculares " realizado en el Auditorio Principal de la Universidad Nacional de Piura.							
2014	Congreso Regional de Estudiantes de Ingeniería de Sistemas y Computación en la Universidad Nacional Pedro Ruiz Gallo, Lambayeque, denominado "Emprendimiento en Innovación Tecnológica del Perú para el Mundo".							
2014	Congreso Nacional de Estudiantes de Ingeniería de Sistemas y Computación en la Universidad Nacional de Trujillo, denominado "Gestión del Conocimiento con el desarrollo de tecnologías bajo el entorno web".							



CERTIFICADO

A: JOHN KEVIN CASTILLO PALACIOS

Por su participación en:

El Evento Cultural de Proyección Social denominado "AULA ABIERTA DE INTERNET EN MI COMUNIDAD RURAL", realizado en Canchaque, Distrito de Canchaque, Provincia de Huancabamba, Región Piura, durante los días 18 y 19 de Mayo del 2013.

Canchaque, 05 de Julio del 2013.

















Congreso Nacional de Estudiantes de Ingeniería de Sistemas y Computación

"Gestión del conocimiento con el desarrollo de tecnologías bajo el entorno web"

Certificado otorgado a:





CASTILLO PALACIOS JOHN KEVIN

Por su participación en calidad de ASISTENTE al XXII Congreso Nacional de Estudiantes de Ingeniería de Sistemas y Computación denominado "Gestión del Conocimientos con el Desarrollo de Tecnologías bajo el entorno Web" desarrollado por la Universidad Nacional de Trujillo del 18 al 23 de Agosto del 2014, dirigido a alumnos de educación superior y profesionales de Ingeniería de Sistemas, Computación, Informática y carreras afines, por haber cumplido con un total de 80 horas académicas.

Rector de la Universidad Nacional de Trujillo

Warado Izaguirre Decana de la Facultad de Ingeniería

Jorge Ventura Gonzales Presidente XXII CONEISC UNT 2014



Gesteria Integral para Empresas S.R.L.

Assoris y Prositivis A Empres Experisions. En Postetidad

Outs, Trimusin, Responsibilità de Seg. 7.

Simportatio, es

CERTIFICADO DE PRÁCTICAS PRE-PROFESIONALES

El que suscribe, en representación de la Empresa "Gestoría Integral para Empresa SRL" identificada con RUC Nº 20526441941, CERTIFICA, que el Sr.

John Kevin Castillo Palacios

Identificado con D.N.I. Nº 71111147, ha laborado en mi representada, desde el 07 de enero del 2013 hasta el 31 de Julio del 2013, ocupando el cargo de Analista – programador, acumulando un total de 600 horas

El sr. John Kevin Castillo Palacios, durante el tiempo de su permanencia, ha demostrado puntualidad, honestidad y responsabilidad en las labores encomendadas.

Se expide el presente documento, de acuerdo a Ley, y a solicitud del interesado.

Piura, 23 de Agosto del 2013.

Administrativo

Fecha: 17/08/2015 Hora: 10:37:22 Pag.: 1 de 2

COMPROBANTE DE PAGO

REGISTRO SIAF 0000013718

MES ANO DIA 08 14 22692

10711111471 RUC

NOMBRE CASTILLO PALACIOS JOHN KEVIN SEISCIENTOS Y 00/100 NUEVOS SOLES

IMPORTE DE NUESTRO CHEQUE QUE SE GIRA PARA CANCELAR EL DICTADO DE 51 HORAS DE CLASE EN PROEDUNP HUANCABAMBA SEMESTRE 2015-I CURSO: TEGNOLOGIA INFORMATICA. DOCENTE: CASTILLO PALACIOS JHON KEVIN. MES MAYO 2015, SEGUN O/S 7074, ADJ. R/H E001- 01. CONCEPTO

CODIFICACION PROGRAMATICA			ESTADISTICA OBJETO DEL GASTO			
	PROD/PRY ACT/AI/OB		META FINAL	CLASIFICADOR	IM	PORTE
	3.3000001.5001353		00001 0070136	DE GASTO	PARCIAL	TOTAL
				2.3. 2 7. 3 2	600.00	
				TOTAL		600.00
				DEDUCCIONES		0.00
				LIQUIDO A PAGAR		600.00
	CONTABILIDAD	PATRIMONIAL		RETENCIONES Y/O	DEDUCCIONES	IMPORTE
DE	BE	H	ABER			HATELE THE LAND
CUENTA	IMPORTE	CUENTA	IMPORTE		William Co. Co. Co.	
PARA F	USO DEL TESO	IVERSIDA REBO O CAJE	RONACIONAL D	E PIURA	UNIVERSIDAD NACIONA OFICINA CENTRAL DE EJECUCION I TESOREPIA	L DE PIURA
FECHA	HECHO P	ALICIA SALIDOVA Tescreca	CONFORME Pres	ARCÉS AGUILERA CON Presupues ano	TESORERIA irado Por : Milagros Andrea I	amos Ortiz
				TOTAL RETENCIO	DNES	0.00
CONTROL IN	ITERNO	JEFE DE	LA OFICINA ITABILIDAD	FORMA D		AUTORIZACION
	DECIDI CO		TABILIDAD	AÑO BANCO	2013 001 BANCO DE LA MAGIC	
	RECIBI CON	NORIVIE		CTA CTE	001 BANCO DE LA NACIO 019 0631051111	JN .
	1 —			CHEQUE GIRADO	0.0 0001031111	90703694
	Ball of the last	FIRMA		CCI		90703624
FECHA						
FECHA	DNI	RUC		GASTO - ADQUISICION D	V	

Modulo Administrativo rsión 15.05.00

Fecha: 17/08/2015 Hora: 10:37:22 Pag.: 2 de 2

COMPROBANTE DE PAGO

REGISTRO SIAF 0000013718

NOMBRE CASTILLO PALACIOS JOHN KEVIN

DIA | MES ANO 2015 08 22693 10711.1.11471 RUC

IMPORTE DE NUESTRO CHEQUE QUE SE GIRA PARA CANCELAR EL DICTADO DE 51 HORAS DE CLASE EN PROEDUNP HUANCABAMBA SEMESTRE 2015-I CURSO: TEGNOLOGIA INFORMATICA. DOCENTE : CASTILLO PALACIOS JHON KEVIN. MES JUNIO 2015, SEGUN O/S 7074, ADJ. R/H E001- 02. SON

	ESTADISTICA OBJETO DEL GA					
CODIFICACION PROGRAMATICA				IMP	JAIL	
ACTIVIORR EN DIVE GRPF META THOSE			CLASIFICADOR DE GASTO	PARCIAL	TOTAL	
9 0002 1.0066	.3000001 .5001353 .	22 . 048 0109 00001 0070136	2.3. 2 7. 3 2	600.00		
			TOTAL DEDUCCIONES LIQUIDO A PAGA		600.C 0.0 600.	
	CONTABILIDAD F	PATRIMONIAL	RETENCIONES Y	O DEDUCCIONES	IMPORTE	
PARA FECHA	HECHO CPO G	ORERO OCAJERON ACION.	Presupuestaria	UNIVERSIDAD NACIONA OFICIMA CENTRAL DE ELECUCION TESORERIA Girado Por: Nullagros Andrea	L DE PIURA PESUPUESTAL Jamos Ortiz	
CONTROL	. INTERNO		TOTAL RETE			
CONTROL	INTERNO	JEFE DE LA OFICINA DE CONTABILIDAD	FOR	MA DE PAGO	AUTORIZACION	
FECHA	RECIBI C	ONFORME	AÑO BANCO CTA CTE CHEQUE GIRAI	2013 001 BANCO DE LA NAC 019 0631051111	CION	
, LOIK	DNI	RUC	CCI		90703625	
	LIBRETA MIL		TIPO DE OPER	ACION CION DE BIENES Y SERVICIOS		



EVALUACIÓN PARA LOS CONCURSOS PÚBLICOS DE INGRESO A LA CARRERA PUBLICA MAGISTERIAL Y DE CONTRATACIÓN **DOCENTE EN INSTITUCIONES EDUCATIVAS** PÚBLICAS DE EDUCACIÓN BÁSICA-2015

CASTILLO PALACIOS JOHN KEVIN

D.N.I. Nº 71111147

VÁLIDO HASTA: 23 DE AGOSTO DE 2015

Oficina Departamental/Zonal de Estadística e Informática

Fecha : 23/12/00 Julo Administrati WES DIA Nº ERSIDAD NACIONAL DE PIURA MPROBANTE DE PAGO 12 RUC 10711111471 SETECIENTOS CINCUENTA Y COMOS NUEVOS SOLES PORTE DE NUESTRO CHÉQUE QUE SE GIRA PARA CANCELAR EL SERVICIO DE DICTADO DE CLASES DEL CURSO: ANALISIS DE SISTEMAS I(SOHRS), DURANTE EL CONCEPTO ERIODO SET-OCT 2015 SEMESTRE 2015-II COSTO POR HORA S/30.00 SOLES, SOLICITADO POR EL PROEDUNP-HUANCABAMBA, EXP. 1961-201-15-8, SEGUN O/S 0666 ADJ RHE 001-5, PAGO MES DE SETIEMBRE 2015 ESTADISTICA OBJETO DEL GASTO CODIFICACION PROGRAMATICA IMPORTE CLASIFICADOR RE SEC F OF PRO PRODIPRY ACTIANOBR FN DIVE GRPF TOTAL PARCIAL DE GASTO 00001 0077396 1.0066 3000405 5003201 .22 .048 0103 23.27.32 TOTAL CONTABILIDAD PRESUPUESTAL DEDUCCIONES DEBE HABER IMPORTE LIQUIDO A PAGAR CUENTA CONTABILIDAD PATRIMONIAL RETENCIONES Y/O DEDUCCIONES IMPORTE HABER DEBE CUENTA IMPORTE CUENTA IMPORTE

PARA EL USO DEL TESORERO O CAJERO
FECHA HECHO POR CONFORME

JEFE DE LA OFICINA DE TESORERIA

VISACION

CONTROL INTERNO JEFE DE LA OFICINA DE CONTABILIDAD

RECIBI CONFORME

7/11/11/47

LIBRETA MILITAR

FECHA

TOTAL RETENCIONES

FORMA DE PAGO
ANO
2003
BANCO

ON BANCO DE BANCO DE

CTA CTE

CCI

001 BANCO DE LA NACION

CTA CTE 001 0631051111 CHEQUE GIRADO

93361195

TIPO DE OPERACION

GASTO - ADQUISICION DE BIENES Y SERVICIOS

FORMULARIO DE COMPROBANTE DE PAGO Nº

FIRMA

RUC

0011717



Gestoria Integral para Empresas S.R.L.

America of Possibole & America Americana An Possibilal

Asserta y Pensistria A. Genepesas Genperadena: Gen Pensistrialad, Piata: Tribusasim Rassponasim da Smeshash, Obaldo da SiGO7, Smitantasim ata

CERTIFICADO DE TRABAJO

El que suscribe, en representación de la Empresa "Gestoría Integral para Empresa SRL" identificada con RUC Nº 20526441941, CERTIFICA, que el Sr.

John Kevin Castillo Palacios

Identificado con D.N.I. Nº 71111147, ha laborado en mi representada, desde el 02 de Septiembre del 2013 hasta el 31 de Diciembre del 2015, ocupando el cargo de Analista-programador, en el área de Desarrollo de Software, encargada del desarrollo de software empresarial.

El Sr. John Kevin Castillo Palacios, durante el tiempo de su permanencia, ha demostrado puntualidad, honestidad y responsabilidad en las labores encomendadas.

Se expide el presente documento, de acuerdo a Ley, y a solicitud del interesado.

Piura, 04 de Enero del 2016.

Dirección: Urbanización Miraflares II Etapa, Manzana R', Lote 33, Distrito de Castilla — Piura Teléfono: 073-34 0018



REPÚBLICA DEL PERÚ

A NOMBRE DE LA NACIÓN

El Rector de la Universidad Nacional de Piura Por Cuanto:

El Consejo Universitario a propuesta del Consejo de la Facultad de INGENIERIA INDUSTRIAL en sesión de fecha 14 de MAYO DE 2015 ha conferido el grado académico de Bachiller en

INGENIERIA INFORMATICA

Adon JOHN KEVIN CASTILLO PALACIOS

Por cuanto: le expide el presente Diploma para que se le reconozca como tal.

@UNP002862

Dado y firmado en Piura, a 14 de MAYO de 2015



FOLIO 31723

MSc. LOIS A. YALPEN HIDALGO SEGRETARIO GENERAL DR. CESAR A. REYES PEÑA

DR. HI DECANO DE LA FACULTAD